臺灣高雄地方法院刑事判決　　　　　　　94年度訴字第1142號
　　公　訴　人　臺灣高雄地方法院檢察署檢察官
　　被　　　告　甲○○　男　2.
上列被告因違反毒品危害防制條例案件，經檢察官提起公訴（94
年度毒偵字第1605號），並經本院合議庭裁定由受命法官獨任進
行簡式審判程序審理，本院判決如下：
    主  文
甲○○連續施用第一級毒品，累犯，處有期徒刑壹年，扣案之注
射針筒壹支及夾鏈袋壹個均沒收。
    事  實
一、甲○○前因施用毒品案件，經本院裁定送觀察、勒戒後，認
    無繼續施用毒品之傾向，並由臺灣高雄地方法院檢察署檢察
    官以民國八十九年度毒偵字第七九三二號為不起訴處分確定
    。又因施用毒品，經本院裁定送勒戒處所觀察勒戒後，認有
    繼續施用毒品傾向，再經裁定送強制戒治，於九十一年十月
    九日執行完畢，並經本院以九十年度訴字第二七七四號判處
    有期徒刑七月確定，於九十一年十一月十九日徒刑執行完畢
    出監。再因施用毒品，經本院以九十二年度訴字第一五○四
    號判處有期徒刑八月確定，於九十三年十月一日徒刑執行完
    畢出監。
二、詎甲○○於前受強制戒治執行完畢釋放後五年以內，猶不知
    悔改，明知海洛因為毒品危害防制條例所列第一級毒品，不
    得非法持有、施用，仍基於施用第一級毒品海洛因之概括犯
    意，自九十三年十一月某日起至九十四年一月二十六日十六
    時許止，在高雄縣岡山鎮空軍醫院旁空屋等處，以將海洛因
    摻水置入注射針筒施打之方式，連續施用第一級毒品海洛因
    多次。嗣於九十四年一月二十六日十六時四十分許，為警在
    高雄縣岡山鎮空軍醫院旁查獲，當場扣得其所有供施用海洛
    因之注射針筒一支、夾鏈袋一個，並經其同意採集尿液送驗
    而查悉前情。
三、案經高雄縣政府警察局岡山分局移送臺灣高雄地方法院檢察
    署檢察官偵查起訴。
    理  由
壹、程序方面：
一、按除被告所犯為死刑、無期徒刑、最輕本刑為三年以上有期
    徒刑之罪或高等法院管轄第一審案件者外，於法院行準備程
    序進行中，被告先就被訴事實為有罪之陳述時，審判長得告
    知被告簡式審判程序之旨，並聽取當事人、代理人、辯護人
    及輔佐人之意見後，裁定進行簡式審判程序；且受命法官行
    準備程序，與法院或審判長有同一之權限；又簡式審判程序
    之證據調查，不受刑事訴訟法第一百五十九條第一項、第一
    百六十一條之二、第一百六十一條之三、第一百六十三條之
    一及第一百六十四條至第一百七十條規定之限制，刑事訴訟
    法第二百七十三條之一第一項、第二百七十九條第二項前段
    、第二百七十三條之二分別定有明文。
二、查本件被告甲○○所犯為死刑、無期徒刑、最輕本刑為三年
    以上有期徒刑以外之罪，且非高等法院管轄第一審之案件，
    其於準備程序就前揭被訴事實為有罪之陳述，經受命法官告
    知簡式審判程序之旨，並聽取當事人之意見後，本院認無不
    得或不宜改依簡式審判程序進行之處，爰依刑事訴訟法第二
    百七十三條之一第一項、第二百八十四條之一，裁定本件由
    受命法官獨任進行簡式審判程序，合先敘明。
貳、實體方面：
一、右揭事實，業據被告甲○○於本院審理時坦承不諱，且被告
    於九十四年一月二十六日為警查獲後採集尿液經檢驗結果，
    呈毒品嗎啡陽性反應，此有臺灣檢驗科技股份有限公司濫用
    藥物尿液檢驗報告及尿液代碼與姓名對照表各一紙附卷可稽
    ，復有被告所有供施用海洛因所用之注射針筒一支、夾鏈袋
    一個扣案可證。綜上，足認被告施用毒品之自白核與事實相
    符。此外，被告前因施用毒品案件，經本院裁定送觀察、勒
    戒後，認無繼續施用毒品之傾向，並由臺灣高雄地方法院檢
    察署檢察官以民國八十九年度毒偵字第七九三二號為不起訴
    處分確定，又因施用毒品，經本院裁定送勒戒處所觀察勒戒
    後，認有繼續施用毒品傾向，再經裁定送強制戒治，於九十
    一年十月九日執行完畢之事實，有臺灣高等法院被告全國前
    案紀錄表及臺灣高雄地方法院檢察署刑案資料查註紀錄表各
    一份附卷可按。從而，被告於強制戒治執行完畢後，五年內
    再犯施用毒品罪之事實，堪予認定。本案事證明確，應依法
    論科。
二、按海洛因係毒品危害防制條例第二條第二項第一款所定之第
    一級毒品，不得非法持有、施用，是核被告所為，係犯毒品
    危害防制條例第十條第一項之施用第一級毒品罪。被告持有
    第一級毒品海洛因後進而施用，其持有第一級毒品之低度行
    為，應為施用之高度行為所吸收，均不另論罪。又被告先後
    多次施用第一級毒品之犯行，均時間緊接，犯罪構成要件相
    同，顯均係基於概括犯意反覆為之，爰依連續犯之規定，論
    以一罪，並加重其刑。又被告曾因施用毒品案件，經本院以
    九十二年度訴字第一五○四號判處有期徒刑八月確定，於九
    十三年十月一日徒刑執行完畢出監，有臺灣高雄地方法院檢
    察署刑案資料查註紀錄表及臺灣高等法院被告全國前案紀錄
    表可按，其於有期徒刑執行完畢後，五年以內再犯有期徒刑
    以上之罪，為累犯，應依刑法第四十七條規定加重其刑，並
    遞加之。爰審酌被告前有多次施用毒品前科，經強制戒治後
    ，均未能戒絕毒品，再次施用第一級毒品多次，無視於毒品
    對於自身健康之戕害及國家對於杜絕毒品犯罪之禁令，顯無
    戒斷之決心，惟念及其施用毒品乃戕害自己之身心，尚未直
    接害及他人，且犯後均已坦承犯行，及參酌其施用毒品之次
    數、時間長短等一切情狀，量處如主文所示之刑，以資懲儆
    。
三、又扣案之注射針筒一支及夾鏈袋一個係被告所有供施用毒品
    之用，業據被告供明在卷，爰依刑法第三十八條第一項第二
    款之規定，併予宣告沒收。
據上論斷，應依刑事訴訟法第二百七十三條之一第一項、第二百
八十四條之一、第二百九十九條第一項前段，毒品危害防制條例
第十條第一項，刑法第十一條前段、第五十六條、第四十七條、
第三十八條第一項第二款，判決如主文。
本案經檢察官乙○○到庭執行職務。
中　　華　　民　　國　　94　　年　　4 　　月　　22　　日
                    刑事第八庭   法  官　林意芳
以上正本證明與原本無異。
如不服本判決，應於收受送達後10日內向本院提出上訴書狀。
中　　華　　民　　國　　94　　年　　4 　　月　　22　　日
　　　　　　　　　　　　　　　　 書記官  曾秀鳳
附錄本案論罪法條：
毒品危害防制條例第十條
施用第一級毒品者，處六月以上五年以下有期徒刑。
施用第二級毒品者，處三年以下有期徒刑。
